臺灣高等法院民事裁定
109年度抗字第1431號
抗  告  人  張秀雄  


上列抗告人因與相對人陳詩婷間損害賠償事件，對於中華民國10
9年9月10日臺灣基隆地方法院109年度訴字第487號裁定提起抗告
，本院裁定如下：
    主  文
原裁定廢棄，發回臺灣基隆地方法院。
    理  由
一、本件抗告人主張：伊於原法院108年度訴字第109號相對人被
    訴違反藥事法等刑事訴訟程序中，對相對人提起附帶民事訴
    訟，請求相對人就轉讓偽藥愷他命供伊子張鈞達施用，導致
    張鈞達死亡之結果，賠償伊所受損害新臺幣450萬元本息，
    雖原法院刑事庭就相對人此部分犯行不另為無罪之諭知，仍
    將伊附帶民事訴訟請求裁定移送民事庭審理，經原裁定駁回
    伊附帶民事訴訟請求。惟附帶民事訴訟本質與一般民事訴訟
    無異，如不符合刑事訴訟法第487條第1項所定要件，非不得
    循民事訴訟程序救濟，應允伊得繳納裁判費，以補正起訴程
    式之欠缺，爰提起抗告，求為廢棄原裁定等語。
二、按刑事訴訟法第503條第1項但書、第3項規定，於刑事訴訟
    諭知無罪、免訴或不受理之判決者，經原告聲請時，應將附
    帶民事訴訟移送管轄法院之民事庭，且原告應繳納訴訟費用
    ，係就原不符同法第487條第1項所定要件之附帶民事訴訟，
    為兼顧原告之處分權、請求權時效、紛爭解決及維持實體審
    理結果等程序與實體利益，而允原告得繳納訴訟費用後，由
    民事法院審理。至非屬同法第487條第1項規定之附帶民事訴
    訟，業經法院刑事庭依同法第504條第1項規定裁定移送民事
    庭後，民事庭如認其不符同法第487條第1項規定之要件時，
    揆諸最高法院民事大法庭108年度台抗大字第953號裁定：「
    刑事附帶民事訴訟，經刑事庭依刑事訴訟法第504條第1項規
    定裁定移送於同院民事庭後，民事庭如認其不符同法第487
    條第1項規定之要件時，應許原告得繳納裁判費，以補正起
    訴程式」之統一見解，自應許原告得繳納裁判費，以補正起
    訴程式之欠缺。原法院既認抗告人提起之附帶民事訴訟不合
    刑事訴訟法第487條第1項規定之要件，依上說明，即應許抗
    告人得繳納裁判費，以補正起訴程式之欠缺。原法院未命其
    補正，逕駁回其附帶民事訴訟，自有未合。抗告意旨指摘原
    裁定不當，聲明廢棄，為有理由，爰將原裁定廢棄，發回原
    法院更為適法之處理。
三、據上論結，本件抗告為有理由，爰裁定如主文。
中　　華　　民　　國　　109 　年　　11　　月　　30　　日
                      民事第四庭
                        審判長法  官  傅中樂
                              法  官  趙伯雄
                              法  官  管靜怡 
正本係照原本作成。
本裁定除以適用法規顯有錯誤為理由外，不得再抗告。如提起再
抗告，應於收受送達後10日內委任律師為代理人向本院提出再抗
告狀。並繳納再抗告費新臺幣１千元。
中　　華　　民　　國　　109 　年　　11　　月　　30　　日

　　　　　　　　　　　　　    書記官  蕭進忠